<!DOCTYPE html>
<html lang="en">
	<head>
		<meta http-equiv="Content-Type" content="text/html; charset=utf-8">
		<title>επαι</title>
		<meta name="description" content="Analytical Lexicon for the Koine Bible.">
		<meta name="keywords" content="Lexicon, Dictionary, Greek Lexicon, Greek Dictionary, Bible words">
		<meta name="viewport" content="width=device-width, initial-scale=1.0">
		<link rel="icon" href="../images/favicon.ico">
		<link rel="stylesheet" href="css/normalize.css">
		<link rel="stylesheet" href="css/halfmoon.css">
		<link rel="stylesheet" href="css/lexicon.css">
		<script src='../js/hebrew.js'></script>
		<!-- "[if lt IE 9]>
			<script src='js/html5.js'></script>
		<![endif]" -->
	</head>
	<body>
		<nav id='menu'>
			<a id='top'></a>
			<script src='../js/all/primary.js'></script>
			<script src='../js/donate/donate.js'></script>
			<script src='js/menu/lexicon-menu.js'></script>
			<div class='next'>
				<a href="epaq.html" title="previous list"><img src='image/prev.png' alt='prev'></a>
				<a href="epak.html" title="next list"><img src='image/next.png' alt='next'></a>
			</div>
		<h2>επαι-</h2>
			<div class='halfmoon'>
				<ul>
					<li><a href='e.html'>ε</a></li>
					<li><a href="ea.html">εα-</a></li>
					<li><a href='eb.html'>εβ</a></li>
					<li><a href='eg.html'>εγ</a></li>
					<li><a href='ed.html'>εδ</a></li>
					<li><a href='ez.html'>εζ</a></li>
					<li><a href='eq.html'>εθ</a></li>
					<li><a href='ei.html'>ει</a></li>
					<li><a href='ek.html'>εκ</a></li>
					<li><a href='el.html'>ελ</a></li>
					<li><a href='em.html'>εμ</a></li>
					<li><a href='en.html'>εν</a></li>
					<li><a href='ex.html'>εξ</a></li>
					<li><a href='eo.html'>εο</a></li>
					<li><a href='ep.html'>επ</a></li>
					<li><a href="epa.html"><span class='y'>επα-</span></a></li>
					<li><a href="epai.html#epaideuqh"><span class='y'>επαιδ-</span></a></li>
					<li><a href="epai.html#epaizen"><span class='y'>επαιζ-</span></a></li>
					<li><a href="epai.html#epainei"><span class='y'>επαιν-</span></a></li>
					<li><a href="epai.html#epaixen"><span class='y'>επαιξ-</span></a></li>
					<li><a href="epai.html#epairei"><span class='y'>επαιρ-</span></a></li>
					<li><a href="epai.html#epaisa"><span class='y'>επαισ-</span></a></li>
					<li><a href="epai.html#epaitein"><span class='y'>επαιτ-</span></a></li>
					<li><a href="epai.html#epaiw"><span class='y'>επαιω-</span></a></li>
					<li><a href='er.html'>ερ</a></li>
					<li><a href='es.html'>εσ</a></li>
					<li><a href='et.html'>ετ</a></li>
					<li><a href='eu.html'>ευ</a></li>
					<li><a href='ef.html'>εφ</a></li>
					<li><a href='ec.html'>εχ</a></li>
					<li><a href='ey.html'>εψ</a></li>
					<li><a href='ew.html'>εω</a></li>
				</ul>
			</div>
		</nav>
<div id='main'>
<dl>
	<dt><a id="epaideuqh">ἐπαιδεύθη</a></dt>
	<dd>
		<ul>
			<li><span class='cat'>Parse:</span> <span class='parse'>Verb: Aor Pass Ind 3rd Sing</span></li>
			<li><span class='cat'>Root:</span> <span class='i'><a href="pai.html#paideuw">παιδεύω</a></span></li>
		</ul>
	</dd>
</dl>

<dl>
	<dt><a id="epaideuqhn">ἐπαιδεύθην</a></dt>
	<dd>
		<ul>
			<li><span class='cat'>Parse:</span> <span class='parse'>Verb: Aor Pass Ind 1st Sing</span></li>
			<li><span class='cat'>Root:</span> <span class='i'><a href="pai.html#paideuw">παιδεύω</a></span></li>
		</ul>
	</dd>
</dl>

<dl>
	<dt><a id="epaideuqhs">ἐπαιδεύθης</a></dt>
	<dd>
		<ul>
			<li><span class='cat'>Parse:</span> <span class='parse'>Verb: Aor Pass Ind 2nd Sing</span></li>
			<li><span class='cat'>Meaning:</span> <span class='i'>to bring up</span></li>
			<li><span class='cat'>Root:</span> <span class='i'><a href="pai.html#paideuw">παιδεύω</a></span></li>
		</ul>
	</dd>
</dl>

<dl>
	<dt><a id="epaideuqhsan">ἐπαιδεύθησαν</a></dt>
	<dd>
		<ul>
			<li><span class='cat'>Parse:</span> <span class='parse'>Verb: Aor Pass Ind 3rd Plur</span></li>
			<li><span class='cat'>Root:</span> <span class='i'><a href="pai.html#paideuw">παιδεύω</a></span></li>
		</ul>
	</dd>
</dl>

<dl>
	<dt><a id="epaideuon">ἐπαίδευον</a></dt>
	<dd>
		<ul>
			<li><span class='cat'>Parse:</span>
				<ul>
					<li class='parse'>Verb: Imperfect Act Ind 1st Sing</li>
					<li class='parse'>Verb: Imperfect Act Ind 3rd Plur</li>
				</ul>
			</li>
			<li><span class='cat'>Root:</span> <span class='i'><a href="pai.html#paideuw">παιδεύω</a></span></li>
		</ul>
	</dd>
</dl>

<dl>
	<dt><a id="epaideusan">ἐπαίδευσαν</a></dt>
	<dd>
		<ul>
			<li><span class='cat'>Parse:</span> <span class='parse'>Verb: 1Aor Act Ind 3rd Plur</span></li>
			<li><span class='cat'>Root:</span> <span class='i'><a href="pai.html#paideuw">παιδεύω</a></span></li>
		</ul>
	</dd>
</dl>

<dl>
	<dt><a id="epaideusas">ἐπαίδευσας</a></dt>
	<dd>
		<ul>
			<li><span class='cat'>Parse:</span> <span class='parse'>Verb: Aor Act Ind 2nd Sing</span></li>
			<li><span class='cat'>Root:</span> <span class='i'><a href="pai.html#paideuw">παιδεύω</a></span></li>
		</ul>
	</dd>
</dl>

<dl>
	<dt><a id="epaideuse">ἐπαίδευσε</a>, <a id="epaideusen">ἐπαίδευσεν</a></dt>
	<dd>
		<ul>
			<li><span class='cat'>Parse:</span> <span class='parse'>Verb: Aor Act Ind 3rd Sing</span></li>
			<li><span class='cat'>Root:</span> <span class='i'><a href="pai.html#paideuw">παιδεύω</a></span></li>
		</ul>
	</dd>
</dl>

<dl>
	<dt><a id="epaize">ἔπαιζε</a>, <a id="epaizen">ἔπαιζεν</a></dt>
	<dd>
		<ul>
			<li><span class='cat'>Parse:</span> <span class='parse'>Verb: Imperfect Act Ind 3rd Sing</span></li>
			<li><span class='cat'>Root:</span> <span class='i'><a href="pai.html#paizw">παίζω</a></span></li>
		</ul>
	</dd>
</dl>

<dl>
	<dt><a id="epaineqhsetai">ἐπαινεθήσεται</a></dt>
	<dd>
		<ul>
			<li><span class='cat'>Parse:</span> <span class='parse'>Verb: Fut Pass Ind 3rd Sing</span></li>
			<li><span class='cat'>Root:</span> <span class='i'><a href="epai.html#epainew">ἐπαινέω</a></span></li>
		</ul>
	</dd>
</dl>

<dl>
	<dt><a id="epaineqhsontai">ἐπαινεθήσονται</a></dt>
	<dd>
		<ul>
			<li><span class='cat'>Parse:</span> <span class='parse'>Verb: Fut Pass Ind 3rd Plur</span></li>
			<li><span class='cat'>Root:</span> <span class='i'><a href="epai.html#epainew">ἐπαινέω</a></span></li>
		</ul>
	</dd>
</dl>

<dl>
	<dt><a id="e)pai'nei"></a><a id="epainei">ἐπαίνει</a></dt>
	<dd>
		<ul>
			<li><span class='cat'>Parse:</span> <span class='parse'>Verb: Pres Act Imperative 2nd Sing</span></li>
			<li><span class='cat'>Root:</span> <span class='i'><a href="epai.html#epainew">ἐπαινέω</a></span></li>
		</ul>
	</dd>
</dl>

<dl>
	<dt><a id="e)painei~">ἐπαινεῖ</a></dt>
	<dd>
		<ul>
			<li><span class='cat'>Parse:</span> <span class='parse'>Verb: Pres Act Ind 3rd Sing</span></li>
			<li><span class='cat'>Root:</span> <span class='i'><a href="epai.html#epainew">ἐπαινέω</a></span></li>
		</ul>
	</dd>
</dl>

<dl>
	<dt><a id="epainein">ἐπαινεῖν</a></dt>
	<dd>
		<ul>
			<li><span class='cat'>Parse:</span> <span class='parse'>Verb: Pres Act Infin</span></li>
			<li><span class='cat'>Root:</span> <span class='i'><a href="epai.html#epainew">ἐπαινέω</a></span></li>
		</ul>
	</dd>
</dl>

<dl>
	<dt><a id="epaineisqai">ἐπαινεῖσθαι</a></dt>
	<dd>
		<ul>
			<li><span class='cat'>Parse:</span> <span class='parse'>Verb: Pres Mid/Pass Infin</span></li>
			<li><span class='cat'>Root:</span> <span class='i'><a href="epai.html#epainew">ἐπαινέω</a></span></li>
		</ul>
	</dd>
</dl>

<dl>
	<dt><a id="epaineisqe">ἐπαινεῖσθε</a></dt>
	<dd>
		<ul>
			<li><span class='cat'>Parse:</span> <span class='parse'>Verb: Pres Mid/Pass Ind 2nd Plur</span></li>
			<li><span class='cat'>Root:</span> <span class='i'><a href="epai.html#epainew">ἐπαινέω</a></span></li>
		</ul>
	</dd>
</dl>

<dl>
	<dt><a id="epaineitai">ἐπαινεῖται</a></dt>
	<dd>
		<ul>
			<li><span class='cat'>Parse:</span> <span class='parse'>Verb: Pres Mid/Pass Ind 3rd Sing</span></li>
			<li><span class='cat'>Root:</span> <span class='i'><a href="epai.html#epainew">ἐπαινέω</a></span></li>
		</ul>
	</dd>
</dl>

<dl>
	<dt><a id="epainesas">ἐπαινέσας</a></dt>
	<dd>
		<ul>
			<li><span class='cat'>Parse:</span>
				<ul>
					<li class='parse'>Verb: Aor Act Ind 2nd Sing</li>
					<li class='parse'>Part: Aor Act Nom Sing Masc</li>
				</ul>
			</li>
			<li><span class='cat'>Root:</span> <span class='i'><a href="epai.html#epainew">ἐπαινέω</a></span></li>
		</ul>
	</dd>
</dl>

<dl>
	<dt><a id="epainesate">ἐπαινέσατε</a></dt>
	<dd>
		<ul>
			<li><span class='cat'>Parse:</span> <span class='parse'>Verb: Aor Act Imperative 2nd Plur</span></li>
			<li><span class='cat'>Root:</span> <span class='i'><a href="epai.html#epainew">ἐπαινέω</a></span></li>
		</ul>
	</dd>
</dl>

<dl>
	<dt><a id="epainesatwsan">ἐπαινεσάτωσαν</a></dt>
	<dd>
		<ul>
			<li><span class='cat'>Parse:</span> <span class='parse'>Verb: Aor Act Imperative 3rd Plur</span></li>
			<li><span class='cat'>Root:</span> <span class='i'><a href="epai.html#epainew">ἐπαινέω</a></span></li>
		</ul>
	</dd>
</dl>

<dl>
	<dt><a id="epainesei">ἐπαινέσει</a></dt>
	<dd>
		<ul>
			<li><span class='cat'>Parse:</span> <span class='parse'>Verb: Fut Act Ind 3rd Sing</span></li>
			<li><span class='cat'>Root:</span> <span class='i'><a href="epai.html#epainew">ἐπαινέω</a></span></li>
		</ul>
	</dd>
</dl>

<dl>
	<dt><a id="epaineshs">ἐπαινέσῃς</a></dt>
	<dd>
		<ul>
			<li><span class='cat'>Parse:</span> <span class='parse'>Verb: Aor Act Subj 2nd Sing</span></li>
			<li><span class='cat'>Root:</span> <span class='i'><a href="epai.html#epainew">ἐπαινέω</a></span></li>
		</ul>
	</dd>
</dl>

<dl>
	<dt><a id="epainesqhsetai">ἐπαινεσθήσεται</a></dt>
	<dd>
		<ul>
			<li><span class='cat'>Parse:</span> <span class='parse'>Verb: Fut Pass Ind 3rd Sing</span></li>
			<li><span class='cat'>Root:</span> <span class='i'><a href="epai.html#epainew">ἐπαινέω</a></span></li>
		</ul>
	</dd>
</dl>

<dl>
	<dt><a id="epainesqhsomeqa">ἐπαινεσθησόμεθα</a></dt>
	<dd>
		<ul>
			<li><span class='cat'>Parse:</span> <span class='parse'>Verb: Fut Pass Ind 1st Plur</span></li>
			<li><span class='cat'>Root:</span> <span class='i'><a href="epai.html#epainew">ἐπαινέω</a></span></li>
		</ul>
	</dd>
</dl>

<dl>
	<dt><a id="epainesqhsontai">ἐπαινεσθήσονται</a></dt>
	<dd>
		<ul>
			<li><span class='cat'>Parse:</span> <span class='parse'>Verb: Fut Pass Ind 3rd Plur</span></li>
			<li><span class='cat'>Root:</span> <span class='i'><a href="epai.html#epainew">ἐπαινέω</a></span></li>
		</ul>
	</dd>
</dl>

<dl>
	<dt><a id="epainesousin">ἐπαινέσουσι</a>, <a id="epainesousi">ἐπαινέσουσιν</a></dt>
	<dd>
		<ul>
			<li><span class='cat'>Parse:</span> <span class='parse'>Verb: Fut Act Ind 3rd Plur</span></li>
			<li><span class='cat'>Root:</span> <span class='i'><a href="epai.html#epainew">ἐπαινέω</a></span></li>
		</ul>
	</dd>
</dl>

<dl>
	<dt><a id="epainesth">ἐπαινεστή</a></dt>
	<dd>
		<ul>
			<li><span class='cat'>Parse:</span> <span class='parse'>Adj: Nom Sing Fem</span></li>
			<li><span class='cat'>Root:</span> <span class='i'><a href="epai.html#epainestos">ἐπαινεστός</a></span></li>
		</ul>
	</dd>
</dl>

<dl>
	<dt><a id="epainestos">ἐπαινεστός</a></dt>
	<dd>
		<ul>
			<li><span class='cat'>Parse:</span> <span class='parse'>Adj: Nom Sing Masc</span></li>
			<li><span class='cat'>Meaning:</span>
				<ul>
					<li><span class='i'>renowned, praiseworthy, laudable</span></li>
					<li><span class='i'>deserving warm praise</span></li>
				</ul>
			</li>
	<li><span class='cat'>Forms:</span></li>
</ul>
	<table class='chart'>
		<tr><td colspan="4" class="cen">Singular</td></tr>
		<tr><th class='chart'>&nbsp;</th><th class='chart'>Masc</th><th class='chart'>Fem</th><th class='chart'>Neut</th></tr>
		<tr><td class='green'>NOM</td><td class='chart'>ἐπαινεστός</td><td class='chart'>ἐπαινεστή</td><td class='chart'>ἐπαινεστόν</td></tr>
		<tr><td class='green'>GEN</td><td class='chart'>ἐπαινεστοῦ</td><td class='chart'>ἐπαινεστῆς</td><td class='chart'>ἐπαινεστοῦ</td></tr>
		<tr><td class='green'>DAT</td><td class='chart'>ἐπαινεστῷ</td><td class='chart'>ἐπαινεστῇ</td><td class='chart'>ἐπαινεστῷ</td></tr>
		<tr><td class='green'>ACC</td><td class='chart'>ἐπαινεστόν</td><td class='chart'>ἐπαινεστήν</td><td class='chart'>ἐπαινεστόν</td></tr>
		<tr><td colspan="4" class="cen">Plural</td></tr>
		<tr><th class='chart'>&nbsp;</th><th class='chart'>Masc</th><th class='chart'>Fem</th><th class='chart'>Neut</th></tr>
		<tr><td class='green'>NOM</td><td class='chart'>ἐπαινεστοί</td><td class='chart'>ἐπαινεσταί</td><td class='chart'>ἐπαινεστά</td></tr>
		<tr><td class='green'>GEN</td><td class='chart'>ἐπαινεστῶν</td><td class='chart'>ἐπαινεστῶν</td><td class='chart'>ἐπαινεστῶν</td></tr>
		<tr><td class='green'>DAT</td><td class='chart'>ἐπαινεστοῖς</td><td class='chart'>ἐπαινεσταῖς</td><td class='chart'>ἐπαινεστοῖς</td></tr>
		<tr><td class='green'>ACC</td><td class='chart'>ἐπαινεστούς</td><td class='chart'>ἐπαινεστάς</td><td class='chart'>ἐπαινεστά</td></tr>
	</table>
	<div class='clear'></div>
	</dd>
</dl>

<dl>
	<dt><a id="epainesw">ἐπαινέσω</a></dt>
	<dd>
		<ul>
			<li><span class='cat'>Parse:</span>
				<ul>
					<li class='parse'>Verb: Fut Act Ind 1st Sing</li>
					<li class='parse'>Verb: 1Aor Act Subj 1st Sing</li>
				</ul>
			</li>
			<li><span class='cat'>Root:</span> <span class='i'><a href="epai.html#epainew">ἐπαινέω</a></span></li>
		</ul>
	</dd>
</dl>

<dl>
	<dt><a id="epaineth">ἐπαινετή</a></dt>
	<dd>
		<ul>
			<li><span class='cat'>Parse:</span> <span class='parse'>Adj: Nom Sing Fem</span></li>
			<li><span class='cat'>Root:</span> <span class='i'><a href="epai.html#epainetos">ἐπαινετός</a></span></li>
		</ul>
	</dd>
</dl>

<dl>
	<dt><a id="epainetos">ἐπαινετός</a></dt>
	<dd>
		<ul>
			<li><span class='cat'>Parse:</span> <span class='parse'>Adj: Nom Sing Masc</span></li>
			<li><span class='cat'>Meaning:</span> <span class='i'>praiseworthy, laudable</span></li>
			<li><span class='cat'>Forms:</span></li>
		</ul>
		<table class='chart'>
			<tr><td colspan="4" class="cen">Singular</td></tr>
			<tr><th class='chart'>&nbsp;</th><th class='chart'>Masculine</th><th class='chart'>Feminine</th><th class='chart'>Neuter</th></tr>
			<tr><td class='green'>NOM</td><td class='chart'>ἐπαινετός</td><td class='chart'>ἐπαινετή</td><td class='chart'>ἐπαινετόν</td></tr>
			<tr><td class='green'>GEN</td><td class='chart'>ἐπαινετοῦ</td><td class='chart'>ἐπαινέτης</td><td class='chart'>ἐπαινετοῦ</td></tr>
			<tr><td class='green'>DAT</td><td class='chart'>ἐπαινετῷ</td><td class='chart'>ἐπαινετῇ</td><td class='chart'>ἐπαινετῷ</td></tr>
			<tr><td class='green'>ACC</td><td class='chart'>ἐπαινετόν</td><td class='chart'>ἐπαινετήν</td><td class='chart'>ἐπαινετόν</td></tr>
			<tr><td colspan="4" class="cen">Plural</td></tr>
			<tr><th class='chart'>&nbsp;</th><th class='chart'>Masculine</th><th class='chart'>Feminine</th><th class='chart'>Neuter</th></tr>
			<tr><td class='green'>NOM</td><td class='chart'>ἐπαινετοί</td><td class='chart'>ἐπαινεταί</td><td class='chart'>ἐπαινετά</td></tr>
			<tr><td class='green'>GEN</td><td class='chart'>ἐπαινετῶν</td><td class='chart'>ἐπαινετῶν</td><td class='chart'>ἐπαινετῶν</td></tr>
			<tr><td class='green'>DAT</td><td class='chart'>ἐπαινετοῖς</td><td class='chart'>ἐπαινεταῖς</td><td class='chart'>ἐπαινετοῖς</td></tr>
			<tr><td class='green'>ACC</td><td class='chart'>ἐπαινετούς</td><td class='chart'>ἐπαινετάς</td><td class='chart'>ἐπαινετά</td></tr>
		</table>
	</dd>
</dl>

<dl>
	<dt><a id="epainew">ἐπαινέω</a></dt>
	<dd>
		<ul><script src='js/verb/vpai1s.js'></script>
			<li><span class='cat'>Active Meaning:</span>
				<ul>
							<li><span class='i'>to praise</span> (someone)</li>
							<li><span class='i'>to speak in warm praise of</span></li>
							<li><span class='i'>to approve, commend</span></li>
				</ul>
			</li>
			<li><span class='cat'>Middle Meaning:</span>
				<ul>
							<li><span class='i'>to praise oneself</span></li>
							<li><span class='i'>to speak with pride of</span></li>
				</ul>
			</li>
			<li><span class='cat'>Passive Meaning:</span>
				<ul>
							<li><span class='i'>to be praised</span></li>
				</ul>
			</li>
			<script src='../cognate/a/ainew.js'></script>
			<li><span class='cat'>Forms:</span></li>
		</ul>
		<fieldset><legend>Present</legend>
			<ul>
					<li>ἐπαινοῦσι <span class='parse'>Verb: Pres Act Ind 3rd Plur</span></li>
					<li>ἐπαινοῦσι <span class='parse'>Part: Pres Act Dat Plur Masc/Neut</span></li>
					<li>ἐπαινοῦμεν <span class='parse'>Verb: Pres Act Ind 1st Plur</span></li>
					<li>ἐπαινουμένη <span class='parse'>Part: Pres Mid/Pass Nom Sing Fem</span></li>
					<li>ἐπαίνει <span class='parse'>Verb: Pres Act Imperative 2nd Sing</span></li>
					<li>ἐπαινεῖν <span class='parse'>Verb: Pres Act Infin</span></li>
					<li>ἐπαινεῖσθαι <span class='parse'>Verb: Pres Mid/Pass Infin</span></li>
					<li>ἐπαινεῖσθε <span class='parse'>Verb: Pres Mid/Pass Ind 2nd Plur</span></li>
					<li>ἐπαινεῖται <span class='parse'>Verb: Pres Mid/Pass Ind 3rd Sing</span></li>
					<li>ἐπαινουμένῳ <span class='parse'>Part: Pres Mid/Pass Dat Sing Masc</span></li>
					<li>ἐπαινοῦντες <span class='parse'>Part: Pres Act Nom Plur Masc</span></li>
					<li>ἐπαινῶ <span class='parse'>Verb: Pres Act Ind 1st Sing</span></li>
					<li>ἐπαινῶν <span class='parse'>Part: Pres Act Nom Sing Masc</span></li>
			</ul>
		</fieldset>
		<fieldset><legend>Imperfect</legend>
			<ul>
					<li>ἐπαινοῦμεν <span class='parse'>Verb: Imperfect Act Ind 1st Plur</span></li>
			</ul>
		</fieldset>
		<fieldset><legend>Future</legend>
			<ul>
					<li>ἐπαινέσει <span class='parse'>Verb: Fut Act Ind 3rd Sing</span></li>
					<li>ἐπαινεσθήσεται <span class='parse'>Verb: Fut Pass Ind 3rd Sing</span></li>
					<li>ἐπαινεθήσεται <span class='parse'>Verb: Fut Pass Ind 3rd Sing</span></li>
					<li>ἐπαινεθήσονται <span class='parse'>Verb: Fut Pass Ind 3rd Plur</span></li>
					<li>ἐπαινέσουσι(ν) <span class='parse'>Verb: Fut Act Ind 3rd Plur</span></li>
					<li>ἐπαινεσθησόμεθα <span class='parse'>Verb: Fut Pass Ind 1st Plur</span></li>
					<li>ἐπαινεσθήσονται <span class='parse'>Verb: Fut Pass Ind 3rd Plur</span></li>
					<li>ἐπαινέσω <span class='parse'>Verb: Fut Act Ind 1st Sing</span></li>
			</ul>
		</fieldset>
		<fieldset><legend>Aorist</legend>
			<ul>
					<li>ἐπαινέσας <span class='parse'>Verb: Aor Act Ind 2nd Sing</span></li>
					<li>ἐπαινέσας <span class='parse'>Part: Aor Act Nom Sing Masc</span></li>
					<li>ἐπαινέσατε <span class='parse'>Verb: Aor Act Imperative 2nd Plur</span></li>
					<li>ἐπαινεσάτωσαν <span class='parse'>Verb: Aor Act Imperative 3rd Plur</span></li>
					<li>ἐπαινέσῃς <span class='parse'>Verb: Aor Act Subj 2nd Sing</span></li>
					<li>ἐπαινέσω <span class='parse'>Verb: Aor Act Subj 1st Sing</span></li>
					<li>ἐπῃνέθησαν <span class='parse'>Verb: Aor Pass Ind 3rd Plur</span></li>
					<li>ἐπῄνεσα <span class='parse'>Verb: 1Aor Act Ind 1st Sing</span></li>
					<li>ἐπῄνεσαν <span class='parse'>Verb: 1Aor Act Ind 3rd Plur</span></li>
					<li>ἐπῄνεσε <span class='parse'>Verb: Aor Act Ind 3rd Sing</span></li>
					<li>ἐπῄνεσε(ν) <span class='parse'>Verb: Aor Act Ind 3rd Sing</span></li>
					<li>ἐπήνεσε <span class='parse'>Verb: Aor Act Ind 3rd Sing</span></li>
					<li>ἐπήνεσε(ν) <span class='parse'>Verb: Aor Act Ind 3rd Sing</span></li>
			</ul>
		</fieldset>
		<!--<fieldset><legend>Perfect</legend>
			<ul>
			</ul>
		</fieldset>-->
	</dd>
</dl>

<dl>
	<dt><a id="epainon">ἔπαινον</a></dt>
	<dd>
		<ul>
			<li><span class='cat'>Parse:</span> <span class='parse'>Noun: Acc Sing Masc</span></li>
			<li><span class='cat'>Root:</span> <span class='i'><a href="epai.html#epainos">ἔπαινος</a></span></li>
		</ul>
	</dd>
</dl>

<dl>
	<dt><a id="epainos">ἔπαινος</a></dt>
	<dd>
		<ul>
			<li><span class='cat'>Parse:</span> <span class='parse'>Noun: Nom Sing Masc</span></li>
			<li><span class='cat'>Meaning:</span>
				<ul>
					<li><span class='i'>praise, approval, recognition, commendation</span></li>
					<li><span class='i'>approbation, public recognition of achievements, recognition of desirable qualities</span></li>
					<li><span class='i'>a thing worthy of praise</span></li>
					<li><span class='i'>object deserving praise</span></li>
				</ul>
			</li>
		</ul>
			<script>
				var text1='ἔπαιν'
				var text2='ἐπαίν'
			</script><script src='js/Mnoun/noun-M-anqrwpos.js'></script>
	</dd>
</dl>

<dl>
	<dt><a id="epainoumen">ἐπαινοῦμεν</a></dt>
	<dd>
		<ul>
			<li><span class='cat'>Parse:</span>
				<ul>
					<li class='parse'>Verb: Imperfect Act Ind 1st Plur</li>
					<li class='parse'>Verb: Pres Act Ind 1st Plur</li>
				</ul>
			</li>
			<li><span class='cat'>Root:</span> <span class='i'><a href="epai.html#epainew">ἐπαινέω</a></span></li>
		</ul>
	</dd>
</dl>

<dl>
	<dt><a id="epainoumenh">ἐπαινουμένη</a></dt>
	<dd>
		<ul>
			<li><span class='cat'>Parse:</span> <span class='parse'>Part: Pres Mid/Pass Nom Sing Fem</span></li>
			<li><span class='cat'>Root:</span> <span class='i'><a href="epai.html#epainew">ἐπαινέω</a></span></li>
		</ul>
	</dd>
</dl>

<dl>
	<dt><a id="epainoumenw">ἐπαινουμένῳ</a></dt>
	<dd>
		<ul>
			<li><span class='cat'>Parse:</span> <span class='parse'>Part: Pres Mid/Pass Dat Sing Masc/Neut</span></li>
			<li><span class='cat'>Root:</span> <span class='i'><a href="epai.html#epainew">ἐπαινέω</a></span></li>
		</ul>
	</dd>
</dl>

<dl>
	<dt><a id="epainounta">ἐπαινοῦντα</a></dt>
	<dd>
		<ul><script src='js/part/part2.js'></script>
			<li><span class='cat'>Meaning:</span> <span class='i'>to praise, approve</span></li>
			<li><span class='cat'>Root:</span> <span class='i'><a href="epai.html#epainew">ἐπαινέω</a></span></li>
		</ul>
	</dd>
</dl>

<dl>
	<dt><a id="epainountes">ἐπαινοῦντες</a></dt>
	<dd>
		<ul>
			<li><span class='cat'>Parse:</span> <span class='parse'>Part: Pres Act Nom Plur Masc</span></li>
			<li><span class='cat'>Root:</span> <span class='i'><a href="epai.html#epainew">ἐπαινέω</a></span></li>
		</ul>
	</dd>
</dl>

<dl>
	<dt><a id="epainous">ἐπαίνους</a></dt>
	<dd>
		<ul>
			<li><span class='cat'>Parse:</span> <span class='parse'>Noun: Acc Plur Masc</span></li>
			<li><span class='cat'>Root:</span> <span class='i'><a href="epai.html#epainos">ἔπαινος</a></span></li>
		</ul>
	</dd>
</dl>

<dl>
	<dt><a id="epainousa">ἐπαινοῦσα</a></dt>
	<dd>
		<ul>
			<li><span class='cat'>Parse:</span> <span class='parse'>Part: Pres Act Nom Sing Fem</span></li>
			<li><span class='cat'>Meaning:</span> <span class='i'>to praise, approve</span></li>
			<li><span class='cat'>Root:</span> <span class='i'><a href="epai.html#epainew">ἐπαινέω</a></span></li>
		</ul>
	</dd>
</dl>

<dl>
	<dt><a id="epainousi">ἐπαινοῦσι</a></dt>
	<dd>
		<ul>
			<li><span class='cat'>Parse:</span>
				<ul>
					<li class='parse'>Verb: Pres Act Ind 3rd Plur</li>
					<li class='parse'>Part: Pres Act Dat Plur Masc/Neut</li>
				</ul>
			</li>
			<li><span class='cat'>Root:</span> <span class='i'><a href="epai.html#epainew">ἐπαινέω</a></span></li>
		</ul>
	</dd>
</dl>

<dl>
	<dt><a id="epainw">ἐπαινῶ</a></dt>
	<dd>
		<ul><script src='js/verb/vpai1s.js'></script>
			<li><span class='cat'>Root:</span> <span class='i'><a href="epai.html#epainew">ἐπαινέω</a></span></li>
		</ul>
	</dd>
</dl>

<dl>
	<dt><a id="epainw2">ἐπαίνῳ</a></dt>
	<dd>
		<ul>
			<li><span class='cat'>Parse:</span> <span class='parse'>Noun: Dat Sing Masc</span></li>
			<li><span class='cat'>Root:</span> <span class='i'><a href="epai.html#epainos">ἔπαινος</a></span></li>
		</ul>
	</dd>
</dl>

<dl>
	<dt><a id="epainwn">ἐπαινῶν</a></dt>
	<dd>
		<ul>
			<li><span class='cat'>Parse:</span> <span class='parse'>Part: Pres Act Nom Sing Masc</span></li>
			<li><span class='cat'>Root:</span> <span class='i'><a href="epai.html#epainew">ἐπαινέω</a></span></li>
		</ul>
	</dd>
</dl>

<dl>
	<dt><a id="epaixe">ἔπαιξε</a>, <a id="epaixen">ἔπαιξεν</a></dt>
	<dd>
		<ul>
			<li><span class='cat'>Parse:</span> <span class='parse'>Verb: Aor Act Ind 3rd Sing</span></li>
			<li><span class='cat'>Root:</span> <span class='i'><a href="pai.html#paizw">παίζω</a></span></li>
		</ul>
	</dd>
</dl>

<dl>
	<dt><a id="epairei">ἐπαίρει</a></dt>
	<dd>
		<ul>
			<li><span class='cat'>Parse:</span> <span class='parse'>Verb: Pres Act Ind 3rd Sing</span></li>
			<li><span class='cat'>Root:</span> <span class='i'><a href="epai.html#epairw">ἐπαίρω</a></span></li>
		</ul>
	</dd>
</dl>

<dl>
	<dt><a id="epairesqai">ἐπαίρεσθαι</a></dt>
	<dd>
		<ul>
			<li><span class='cat'>Parse:</span> <span class='parse'>Verb: Pres Mid/Pass Infin</span></li>
			<li><span class='cat'>Root:</span> <span class='i'><a href="epai.html#epairw">ἐπαίρω</a></span></li>
		</ul>
	</dd>
</dl>

<dl>
	<dt><a id="epairesqe">ἐπαίρεσθε</a></dt>
	<dd>
		<ul>
			<li><span class='cat'>Parse:</span> <span class='parse'>Verb: Pres Mid/Pass Imperative 2nd Plur</span></li>
			<li><span class='cat'>Root:</span> <span class='i'><a href="epai.html#epairw">ἐπαίρω</a></span></li>
		</ul>
	</dd>
</dl>

<dl>
	<dt><a id="epairetai">ἐπαίρεται</a></dt>
	<dd>
		<ul>
			<li><span class='cat'>Parse:</span> <span class='parse'>Verb: Pres Mid/Pass Ind 3rd Sing</span></li>
			<li><span class='cat'>Root:</span> <span class='i'><a href="epai.html#epairw">ἐπαίρω</a></span></li>
		</ul>
	</dd>
</dl>

<dl>
	<dt><a id="epairete">ἐπαίρετε</a></dt>
	<dd>
		<ul>
			<li><span class='cat'>Parse:</span> <span class='parse'>Verb: Pres Act Imperative 2nd Plur</span></li>
			<li><span class='cat'>Root:</span> <span class='i'><a href="epai.html#epairw">ἐπαίρω</a></span></li>
		</ul>
	</dd>
</dl>

<dl>
	<dt><a id="epairetw">ἐπαιρέτω</a></dt>
	<dd>
		<ul>
			<li><span class='cat'>Parse:</span> <span class='parse'>Verb: Pres Act Imperative 3rd Sing</span></li>
			<li><span class='cat'>Root:</span> <span class='i'><a href="epai.html#epairw">ἐπαίρω</a></span></li>
		</ul>
	</dd>
</dl>

<dl>
	<dt><a id="epairh">ἐπαίρῃ</a></dt>
	<dd>
		<ul>
			<li><span class='cat'>Parse:</span> <span class='parse'>Verb: Pres Act Subj 3rd Sing</span></li>
			<li><span class='cat'>Root:</span> <span class='i'><a href="epai.html#epairw">ἐπαίρω</a></span></li>
		</ul>
	</dd>
</dl>

<dl>
	<dt><a id="epairomena">ἐπαιρόμενα</a></dt>
	<dd>
		<ul>
			<li><span class='cat'>Parse:</span> <span class='parse'>Part: Pres Mid/Pass Nom/Acc Plur Neut</span></li>
			<li><span class='cat'>Root:</span> <span class='i'><a href="epai.html#epairw">ἐπαίρω</a></span></li>
		</ul>
	</dd>
</dl>

<dl>
	<dt><a id="epairomenois">ἐπαιρομένοις</a></dt>
	<dd>
		<ul>
			<li><span class='cat'>Parse:</span> <span class='parse'>Part: Pres Mid/Pass Dat Plur Masc/Neut</span></li>
			<li><span class='cat'>Root:</span> <span class='i'><a href="epai.html#epairw">ἐπαίρω</a></span></li>
		</ul>
	</dd>
</dl>

<dl>
	<dt><a id="epairomenon">ἐπαιρόμενον</a></dt>
	<dd>
		<ul>
			<li><span class='cat'>Parse:</span>
				<ul>
					<li class='parse'>Part: Pres Mid/Pass Nom Sing Neut</li>
					<li class='parse'>Part: Pres Mid/Pass Nom Sing Neut</li>
				</ul>
			</li>
			<li><span class='cat'>Root:</span> <span class='i'><a href="epai.html#epairw">ἐπαίρω</a></span></li>
		</ul>
	</dd>
</dl>

<dl>
	<dt><a id="epairomenos">ἐπαιρόμενος</a></dt>
	<dd>
		<ul>
			<li><span class='cat'>Parse:</span> <span class='parse'>Part: Pres Mid/Pass Nom Sing Masc</span></li>
			<li><span class='cat'>Root:</span> <span class='i'><a href="epai.html#epairw">ἐπαίρω</a></span></li>
		</ul>
	</dd>
</dl>

<dl>
	<dt><a id="epairomenwn">ἐπαιρομένων</a></dt>
	<dd>
		<ul>
			<li><span class='cat'>Parse:</span> <span class='parse'>Part: Pres Mid/Pass Gen Plur MFN</span></li>
			<li><span class='cat'>Root:</span> <span class='i'><a href="epai.html#epairw">ἐπαίρω</a></span></li>
		</ul>
	</dd>
</dl>

<dl>
	<dt><a id="epairontas">ἐπαίροντας</a></dt>
	<dd>
		<ul>
			<li><span class='cat'>Parse:</span> <span class='parse'>Part: Pres Act Acc Plur Masc</span></li>
			<li><span class='cat'>Root:</span> <span class='i'><a href="epai.html#epairw">ἐπαίρω</a></span></li>
		</ul>
	</dd>
</dl>

<dl>
	<dt><a id="epairou">ἐπαίρου</a></dt>
	<dd>
		<ul>
			<li><span class='cat'>Parse:</span> <span class='parse'>Verb: Pres Mid/Pass Imperative 2nd Sing</span></li>
			<li><span class='cat'>Root:</span> <span class='i'><a href="epai.html#epairw">ἐπαίρω</a></span></li>
		</ul>
	</dd>
</dl>

<dl>
	<dt><a id="epairw">ἐπαίρω</a></dt>
	<dd>
		<ul><script src='js/verb/vpai1s.js'></script>
					<li><span class='cat'>Active Meaning:</span>
						<ul>
							<li><span class='i'>to lift up</span></li>
							<li><span class='i'>to raise, erect</span></li>
							<li><span class='i'>to exalt, magnify, extol, puff up</span></li>
							<li><span class='i'>to stir up, excite</span></li>
							<li><span class='i'>to hold up</span> (something)</li>
							<li><span class='i'>to rise up</span> (something)</li>
						</ul>
					</li>
					<li><span class='cat'>Passive Meaning:</span>
						<ul>
							<li><span class='i'>to be lifted up, taken up</span></li>
							<li><span class='i'>to be exalted</span></li>
							<li><span class='i'>to be roused, led on, excited</span></li>
							<li><span class='i'>to rise up, offer resistance, be in opposition</span></li>
							<li><span class='i'>to be presumptuous, put on airs</span></li>
						</ul>
					</li>
			<script src='../cognate/a/airw.js'></script>
			<li><span class='cat'>Forms:</span></li>
		</ul>
		<fieldset><legend>Present</legend>
			<ul>
					<li>ἐπαιρομένων <span class='parse'>Part: Pres Mid/Pass Gen Plur MFN</span></li>
					<li>ἐπαιρομένοις <span class='parse'>Part: Pres Mid/Pass Dat Plur Masc/Neut</span></li>
					<li>ἐπαίρει <span class='parse'>Verb: Pres Act Ind 3rd Sing</span></li>
					<li>ἐπαίρεσθαι <span class='parse'>Verb: Pres Mid/Pass Infin</span></li>
					<li>ἐπαίρεσθε <span class='parse'>Verb: Pres Mid/Pass Imperative 2nd Plur</span></li>
					<li>ἐπαίρεται <span class='parse'>Verb: Pres Mid/Pass Ind 3rd Sing</span></li>
					<li>ἐπαίρετε <span class='parse'>Verb: Pres Act Imperative 2nd Plur</span></li>
					<li>ἐπαιρέτω <span class='parse'>Verb: Pres Act Imperative 3rd Sing</span></li>
					<li>ἐπαίρῃ <span class='parse'>Verb: Pres Act Subj 3rd Sing</span></li>
					<li>ἐπαιρόμενα <span class='parse'>Part: Pres Mid/Pass Nom/Acc Plur Neut</span></li>
					<li>ἐπαιρόμενον <span class='parse'>Part: Pres Mid/Pass Nom/Acc Sing Neut</span></li>
					<li>ἐπαιρόμενος <span class='parse'>Part: Pres Mid/Pass Nom Sing Masc</span></li>
					<li>ἐπαίροντας <span class='parse'>Part: Pres Act Acc Plur Masc</span></li>
					<li>ἐπαίρου <span class='parse'>Verb: Pres Mid/Pass Imperative 2nd Sing</span></li>
					<li>ἐπηρμένους <span class='parse'>Part: Pres Mid/Pass Acc Plur Masc</span></li>
			</ul>
		</fieldset>
		<fieldset><legend>Imperfect</legend>
			<ul>
					<li>ἐπῄρετο <span class='parse'>Verb: Imperfect Mid/Pass Ind 3rd Sing</span></li>
			</ul>
		</fieldset>
		<fieldset><legend>Future</legend>
			<ul>
					<li>ἐπαρθήσεται <span class='parse'>Verb: Fut Pass Ind 3rd Sing</span></li>
					<li>ἐπαρθήσονται <span class='parse'>Verb: Fut Pass Ind 3rd Plur</span></li>
			</ul>
		</fieldset>
		<fieldset><legend>Aorist</legend>
			<ul>
					<li>ἐπήρθη <span class='parse'>Verb: Aor Pass Ind 3rd Sing</span></li>
					<li>ἐπαραμένους <span class='parse'>Part: Aor Mid Acc Plur Masc</span></li>
					<li>ἐπαραί <span class='parse'>Verb: Aor Act Infin</span></li>
					<li>ἐπάραντες <span class='parse'>Part: Aor Act Nom Plur Masc</span></li>
					<li>ἐπαράς <span class='parse'>Part: Aor Act Nom Sing Masc</span></li>
					<li>ἐπάρασα <span class='parse'>Part: Aor Act Nom Sing Fem</span></li>
					<li>ἐπάρατε <span class='parse'>Verb: Aor Act Imperative 2nd Plur</span></li>
					<li>ἐπάρῃ <span class='parse'>Verb: Aor Act Subj 3rd Sing</span></li>
					<li>ἐπάρῃς <span class='parse'>Verb: Aor Act Subj 2nd Sing</span></li>
					<li>ἔπαρον <span class='parse'>Verb: Aor Act Imperative 2nd Sing</span></li>
					<li>ἐπαρθείς <span class='parse'>Part: Aor Pass Nom Sing Masc</span></li>
					<li>ἐπαρθέντα <span class='parse'>Part: Aor Pass Acc Sing Masc</span></li>
					<li>ἐπαρθέντες <span class='parse'>Part: Aor Pass Nom Plur Masc</span></li>
					<li>ἐπαρθῆναι <span class='parse'>Verb: Aor Pass Infin</span></li>
					<li>ἐπάρθητε <span class='parse'>Verb: Aor Pass Imperative 2nd Plur</span></li>
					<li>ἐπάρθητι <span class='parse'>Verb: Aor Pass Imperative 2nd Sing</span></li>
					<li>ἐπῆρα <span class='parse'>Verb: 1Aor Act Ind 1st Sing</span></li>
					<li>ἐπῆραν <span class='parse'>Verb: 1Aor Act Ind 3rd Plur</span></li>
					<li>ἐπήρατο <span class='parse'>Verb: Aor Mid Ind 3rd Sing</span></li>
					<li>ἐπῆρε <span class='parse'>Verb: Aor Act Ind 3rd Sing</span></li>
					<li>ἐπῆρε(ν) <span class='parse'>Verb: Aor Act Ind 3rd Sing</span></li>
					<li>ἐπηρμένου <span class='parse'>Part: Aor Mid Gen Sing Masc</span></li>
					<li>ἐπήρθη <span class='parse'>Verb: Aor Pass Ind 3rd Sing</span></li>
					<li>ἐπήρθησαν <span class='parse'>Verb: Aor Pass Ind 3rd Plur</span></li>
			</ul>
		</fieldset>
		<fieldset><legend>Perfect</legend>
			<ul>
					<li>ἐπηρμένοι <span class='parse'>Part: Perf Act Nom Plur Masc</span></li>
					<li>ἐπηρμένον <span class='parse'>Part: Perf Mid/Pass Nom/Acc Sing Neut</span></li>
					<li>ἐπηρμένον <span class='parse'>Part: Perf Mid/Pass Acc Sing Masc</span></li>
					<li>ἐπηρμένος <span class='parse'>Part: Perf Mid/Pass Nom Sing Masc</span></li>
					<li>ἐπηρμένων <span class='parse'>Part: Perf Mid/Pass Gen Plur Masc</span></li>
					<li>ἐπῃρμένων <span class='parse'>Part: Perf Mid/Pass Gen Plur Masc</span></li>
			</ul>
		</fieldset>
	</dd>
</dl>

<dl>
	<dt><a id="epaisa">ἔπαισα</a></dt>
	<dd>
		<ul>
			<li><span class='cat'>Parse:</span> <span class='parse'>Verb: 1Aor Act Ind 1st Sing</span></li>
			<li><span class='cat'>Root:</span> <span class='i'><a href="pai.html#paizw">παίζω</a></span></li>
		</ul>
	</dd>
</dl>

<dl>
	<dt><a id="epaisan">ἔπαισαν</a></dt>
	<dd>
		<ul>
			<li><span class='cat'>Parse:</span> <span class='parse'>Verb: 1Aor Act Ind 3rd Plur</span></li>
			<li><span class='cat'>Root:</span> <span class='i'><a href="pai.html#paizw">παίζω</a></span></li>
		</ul>
	</dd>
</dl>

<dl>
	<dt><a id="epaisas">ἔπαισας</a></dt>
	<dd>
		<ul>
			<li><span class='cat'>Parse:</span> <span class='parse'>Verb: Aor Act Ind 2nd Sing</span></li>
			<li><span class='cat'>Root:</span> <span class='i'><a href="pai.html#paizw">παίζω</a></span></li>
		</ul>
	</dd>
</dl>

<dl>
	<dt><a id="epaise">ἔπαισε</a>, <a id="epaisen">ἔπαισεν</a></dt>
	<dd>
		<ul>
			<li><span class='cat'>Parse:</span> <span class='parse'>Verb: Aor Act Ind 3rd Sing</span></li>
			<li><span class='cat'>Root:</span> <span class='i'><a href="pai.html#paiw">παίω</a></span></li>
		</ul>
	</dd>
</dl>

<dl>
	<dt><a id="epaiscunesqe">ἐπαισχύνεσθε</a></dt>
	<dd>
		<ul>
			<li><span class='cat'>Parse:</span> <span class='parse'>Verb: Pres Mid/Pass Ind 2nd Plur</span></li>
			<li><span class='cat'>Root:</span> <span class='i'><a href="epai.html#epaiscunw">ἐπαισχύνω</a></span></li>
		</ul>
	</dd>
</dl>

<dl>
	<dt><a id="epaiscunetai">ἐπαισχύνεται</a></dt>
	<dd>
		<ul>
			<li><span class='cat'>Parse:</span> <span class='parse'>Verb: Pres Mid/Pass Ind 3rd Sing</span></li>
			<li><span class='cat'>Root:</span> <span class='i'><a href="epai.html#epaiscunw">ἐπαισχύνω</a></span></li>
		</ul>
	</dd>
</dl>

<dl>
	<dt><a id="epaiscunqhsontai">ἐπαισχυνθήσονται</a></dt>
	<dd>
		<ul>
			<li><span class='cat'>Parse:</span> <span class='parse'>Verb: Fut Pass Ind 3rd Plur</span></li>
			<li><span class='cat'>Root:</span> <span class='i'><a href="epai.html#epaiscunw">ἐπαισχύνω</a></span></li>
		</ul>
	</dd>
</dl>

<dl>
	<dt><a id="epaiscunomai">ἐπαισχύνομαι</a></dt>
	<dd>
		<ul><script src='js/verb/vpmpi1s.js'></script>
			<li><span class='cat'>Root:</span> <span class='i'><a href="epai.html#epaiscunw">ἐπαισχύνω</a></span></li>
		</ul>
	</dd>
</dl>

<dl>
	<dt><a id="epaiscunontai">ἐπαισχύνονται</a></dt>
	<dd>
		<ul>
			<li><span class='cat'>Parse:</span> <span class='parse'>Verb: Pres Mid/Pass Ind 3rd Plur</span></li>
			<li><span class='cat'>Root:</span> <span class='i'><a href="epai.html#epaiscunw">ἐπαισχύνω</a></span></li>
		</ul>
	</dd>
</dl>

<dl>
	<dt><a id="epaiscunqentes">ἐπαισχυνθέντες</a></dt>
	<dd>
		<ul>
			<li><span class='cat'>Parse:</span> <span class='parse'>Part: Aor Pass Nom Plur Masc</span></li>
			<li><span class='cat'>Root:</span> <span class='i'><a href="epai.html#epaiscunw">ἐπαισχύνω</a></span></li>
		</ul>
	</dd>
</dl>

<dl>
	<dt><a id="epaiscunqh">ἐπαισχυνθῇ</a></dt>
	<dd>
		<ul>
			<li><span class='cat'>Parse:</span> <span class='parse'>Verb: Aor Pass Subj 3rd Sing</span></li>
			<li><span class='cat'>Root:</span> <span class='i'><a href="epai.html#epaiscunw">ἐπαισχύνω</a></span></li>
		</ul>
	</dd>
</dl>

<dl>
	<dt><a id="epaiscunqh2">ἐπαισχύνθη</a></dt>
	<dd>
		<ul>
			<li><span class='cat'>Parse:</span> <span class='parse'>Verb: Aor Pass Ind 3rd Sing</span></li>
			<li><span class='cat'>Root:</span> <span class='i'><a href="epai.html#epaiscunw">ἐπαισχύνω</a></span></li>
		</ul>
	</dd>
</dl>

<dl>
	<dt><a id="epaiscunqhs">ἐπαισχυνθῇς</a></dt>
	<dd>
		<ul>
			<li><span class='cat'>Parse:</span> <span class='parse'>Verb: Aor Pass Subj 2nd Sing</span></li>
			<li><span class='cat'>Root:</span> <span class='i'><a href="epai.html#epaiscunw">ἐπαισχύνω</a></span></li>
		</ul>
	</dd>
</dl>

<dl>
	<dt><a id="epaiscunqhsetai">ἐπαισχυνθήσεται</a></dt>
	<dd>
		<ul>
			<li><span class='cat'>Parse:</span> <span class='parse'>Verb: Fut Pass Ind 3rd Sing</span></li>
			<li><span class='cat'>Root:</span> <span class='i'><a href="epai.html#epaiscunw">ἐπαισχύνω</a></span></li>
		</ul>
	</dd>
</dl>

<dl>
	<dt><a id="epaiscunqw">ἐπαισχυνθῶ</a></dt>
	<dd>
		<ul>
			<li><span class='cat'>Parse:</span> <span class='parse'>Verb: Aor Pass Subj 1st Sing</span></li>
			<li><span class='cat'>Root:</span> <span class='i'><a href="epai.html#epaiscunw">ἐπαισχύνω</a></span></li>
		</ul>
	</dd>
</dl>

<dl>
	<dt><a id="epaiscunw">ἐπαισχύνω</a></dt>
	<dd>
		<ul><script src='js/verb/vpai1s.js'></script>
					<li><span class='cat'>Active Meaning:</span>
						<ul>
							<li><span class='i'>to shame</span></li>
						</ul>
					</li>
					<li><span class='cat'>Passive Meaning:</span>
						<ul>
							<li><span class='i'>to be ashamed, feel shame for something</span></li>
							<li><span class='i'>to feel diffident</span></li>
						</ul>
					</li>
			<script src='../cognate/a/aiscunw.js'></script>
			<li><span class='cat'>Forms:</span></li>
		</ul>
		<fieldset><legend>Present</legend>
			<ul>
					<li>ἐπαισχύνονται <span class='parse'>Verb: Pres Mid/Pass Ind 3rd Plur</span></li>
					<li>ἐπαισχύνομαι <span class='parse'>Verb: Pres Mid/Pass Ind 1st Sing</span></li>
					<li>ἐπαισχύνεσθε <span class='parse'>Verb: Pres Mid/Pass Ind 2nd Plur</span></li>
					<li>ἐπαισχύνεται <span class='parse'>Verb: Pres Mid/Pass Ind 3rd Sing</span></li>
			</ul>
		</fieldset>
		<fieldset><legend>Imperfect</legend>
			<ul>
			</ul>
		</fieldset>
		<fieldset><legend>Future</legend>
			<ul>
					<li>ἐπαισχυνθήσεται <span class='parse'>Verb: Fut Pass Ind 3rd Sing</span></li>
					<li>ἐπαισχυνθήσονται <span class='parse'>Verb: Fut Pass Ind 3rd Plur</span></li>
			</ul>
		</fieldset>
		<fieldset><legend>Aorist</legend>
			<ul>
					<li>ἐπῃσχύνθητε <span class='parse'>Verb: Aor Pass Ind 2nd Plur</span></li>
					<li>ἐπαισχυνθέντες <span class='parse'>Part: Aor Pass Nom Plur Masc</span></li>
					<li>ἐπαισχυνθῇ <span class='parse'>Verb: Aor Pass Ind/Subj 3rd Sing</span></li>
					<li>ἐπαισχυνθῇς <span class='parse'>Verb: Aor Pass Subj 2nd Sing</span></li>
					<li>ἐπησχυνθῇ <span class='parse'>Verb: Aor Pass Ind 3rd Sing</span></li>
					<li>ἐπαισχυνθῶ <span class='parse'>Verb: Aor Pass Subj 1st Sing</span></li>
					<li>ἐπῃσχύνθησαν <span class='parse'>Verb: Aor Pass Ind 3rd Plur</span></li>
			</ul>
		</fieldset>
		<!--<fieldset><legend>Perfect</legend>
			<ul>
			</ul>
		</fieldset>-->
	</dd>
</dl>

<dl>
	<dt><a id="epaitein">ἐπαιτεῖν</a></dt>
	<dd>
		<ul>
			<li><span class='cat'>Parse:</span> <span class='parse'>Verb: Pres Act Infin</span></li>
			<li><span class='cat'>Root:</span> <span class='i'><a href="epai.html#epaitew">ἐπαιτέω</a></span></li>
		</ul>
	</dd>
</dl>

<dl>
	<dt><a id="epaitew">ἐπαιτέω</a></dt>
	<dd>
		<ul><script src='js/verb/vpai1s.js'></script>
			<li><span class='cat'>Meaning:</span>
				<ul>
					<li><span class='i'>to beg, act as a beggar</span></li>
					<li><span class='i'>to live by alms</span></li>
				</ul>
			</li>
			<script src='../cognate/a/aitew.js'></script>
			<li><span class='cat'>Forms:</span>
				<ul>
					<li>ἐπαιτεῖν <span class='parse'>Verb: Pres Act Infin</span></li>
					<li>ἐπαιτῶν <span class='parse'>Part: Pres Act Nom Sing Masc</span></li>
					<li>ἐπαιτησάτωσαν <span class='parse'>Verb: Aor Act Imperative 3rd Plur</span></li>
				</ul>
			</li>
		</ul>
	</dd>
</dl>

<dl>
	<dt><a id="epaithn">ἐπαίτην</a></dt>
	<dd>
		<ul>
			<li><span class='cat'>Parse:</span> <span class='parse'>Noun: Acc Sing Masc</span></li>
			<li><span class='cat'>Root:</span> <span class='i'><a href="epai.html#epaiths">ἐπαίτης</a></span></li>
		</ul>
	</dd>
</dl>

<dl>
	<dt><a id="epaiths">ἐπαίτης</a></dt><!-- js -->
	<dd>
		<ul>
			<li><span class='cat'>Parse:</span> <span class='parse'>Noun: Nom Sing Masc</span></li>
			<li><span class='cat'>Meaning:</span> <span class='i'>beggar</span></li>
			<script src='../cognate/a/aiths.js'></script>
			<li><span class='cat'>Forms:</span></li>
		</ul>
			<script>
			var text1='ἐπαίτ'
			var text2='ἐπαῖτ'
			var text3='ἐπαιτ'
			var text4=''
			</script><script src='js/Mnoun/noun-M-acaths.js'></script>
	</dd>
</dl>

<dl>
	<dt><a id="epaithsatwsan">ἐπαιτησάτωσαν</a></dt>
	<dd>
		<ul>
			<li><span class='cat'>Parse:</span> <span class='parse'>Verb: Aor Act Imperative 3rd Plur</span></li>
			<li><span class='cat'>Root:</span> <span class='i'><a href="epai.html#epaitew">ἐπαιτέω</a></span></li>
		</ul>
	</dd>
</dl>

<dl>
	<dt><a id="epaithsews">ἐπαιτήσεως</a></dt>
	<dd>
		<ul>
			<li><span class='cat'>Parse:</span> <span class='parse'>Noun: Gen Sing Fem</span></li>
			<li><span class='cat'>Root:</span> <span class='i'><a href="epai.html#epaithsis">ἐπαίτησις</a></span></li>
		</ul>
	</dd>
</dl>

<dl>
	<dt><a id="epaithsis">ἐπαίτησις</a></dt><!-- js -->
	<dd>
		<ul>
			<li><span class='cat'>Parse:</span> <span class='parse'>Noun: Nom Sing Fem</span></li>
			<li><span class='cat'>Meaning:</span>
				<ul>
					<li><span class='i'>begging, beggar</span></li>
					<li><span class='i'>life of begging</span></li>
				</ul>
			</li>
		</ul>
		<script>
		var text1='ἐπαίτη'
		var text2='ἐπαιτή'
		</script><script src='js/Fnoun/noun-F-sis.js'></script>
	</dd>
</dl>

<dl>
	<dt><a id="epaitwn">ἐπαιτῶν</a></dt>
	<dd>
		<ul>
			<li><span class='cat'>Parse:</span> <span class='parse'>Part: Pres Act Nom Sing Masc</span></li>
			<li><span class='cat'>Root:</span> <span class='i'><a href="epai.html#epaitew">ἐπαιτέω</a></span></li>
		</ul>
	</dd>
</dl>

<dl>
	<dt><a id="epaiw">ἐπαΐω</a></dt>
	<dd>
		<ul><script src='js/verb/vpai1s.js'></script>
			<li><span class='cat'>Meaning:</span> <span class='i'>to give ear to</span></li>
		</ul>
	</dd>
</dl>
		</div>
	<footer id='foot'>
<nav id='endmenu'><script src='js/menu/e-menu.js'></script></nav>
		<h2><a href="epaq.html" title="previous list"><img src='image/prev.png' alt='prev'></a>
<a href="#top"><img src='image/top.png' alt='top'></a>
<a href="epak.html" title="next list"><img src='image/next.png' alt='next'></a> </h2>
<script src='js/copyright.js'></script>
	</footer>
</body>
</html>